臺灣臺東地方法院刑事附帶民事訴訟判決
109年度附民字第92號
原      告  林欣怡

被      告  傅保錦

上列被告因傷害案件（109年度易字第222號），經原告提起附帶
民事訴訟，請求損害賠償，本院於民國110年3月9日言詞辯論終
結，判決如下：                  
    主  文
被告應給付原告新臺幣柒萬元。
本判決得假執行；但被告如以新臺幣柒萬元為原告預供擔保，得
免為假執行。
    事實及理由
一、原告主張：被告於民國107年7月19日晚間8時30分許，在新
    竹縣○○鎮○○里00號之統一渡假村附近停車場，持電擊棒攻擊
    原告手部、背部、腰部及腿部等部分，致原告受有左前臂淺
    擦傷、右小腿挫傷及瘀傷、疑似右前臂挫傷等傷害，侵害原
    告身體、健康權，原告受有精神上痛苦，依侵權行為之法律
    關係，請求被告賠償慰撫金等語，並聲明：如主文第1項所
    示。
二、被告則以：被告沒有攻擊原告，覺得原告向被告求償不合理
    等語，資為抗辯，並聲明：原告之訴駁回。
三、本院之判斷
(一)按因犯罪而受損害之人，於刑事訴訟程序得附帶提起民事訴
    訟，對於被告及依民法負賠償責任之人，請求回復其損害；
    附帶民事訴訟之判決，應以刑事訴訟判決所認定之事實為據
    ，刑事訴訟法第487條第1項、第500條前段分別定有明文。
    本件原告起訴主張被告於前開時間、地點傷害原告之事實，
    業據本院以109年度易字第222號刑事判決認定在案，原告身
    體、健康權受被告故意不法侵害一節，洵無疑義。
(二)按因故意或過失，不法侵害他人之權利者，負損害賠償責任
    ；不法侵害他人之身體、健康、名譽、自由、信用、隱私、
    貞操，或不法侵害其他人格法益而情節重大者，被害人雖非
    財產上之損害，亦得請求賠償相當之金額，民法第184條第1
    項前段、第195條第1項前段規定甚明。又按慰撫金之賠償須
    以人格權遭遇侵害，使精神上受有痛苦為必要，其核給之標
    準固與財產上損害之計算不同，然非不可斟酌雙方身分資力
    與加害程度，及其他各種情形核定相當之數額（最高法院51
    年台上字第223號民事判例意旨參照）。
(三)原告身體、健康權受被告故意不法侵害後，曾為此至精神科
    就診，主訴其吃了藥也睡不著，一直很恐懼，感覺背後有人
    ，情緒很低落，有長庚醫療財團法人林口長庚紀念醫院電子
    病歷複印2份附卷可參（見本院卷第57-59頁），並衡以一般
    社會觀念，原告確實因此受有精神上痛苦無疑，請求被告賠
    償其所受非財產上損害即慰撫金，自屬有據。查原告高職畢
    業，斷斷續續有在上班，幫忙打掃清潔，每月收入約新臺幣
    （下同）幾千元至1萬多元，名下沒有其他財產，經濟狀況
    不好，是低收入戶；被告高工肄業，從事工程工作，每月收
    入約3萬5千元，名下沒有財產，經濟狀況勉持，分別經兩造
    陳明（見本院卷第55頁），並有兩造稅務電子閘門財產所得
    調件明細表在卷為憑（見本院卷第29-37頁、第41-49頁）。
    本院斟酌原告所受傷勢及精神痛苦程度，且被告係故意持電
    擊棒攻擊原告，加害手段、情節自較過失傷人為重，又被告
    事後始終否認攻擊原告之態度，對於原告不免產生更大打擊
    ，加深原告所受精神上痛苦，並考量兩造之教育程度、工作
    收入、經濟狀況等情，認原告請求慰撫金7萬元，應屬適當
    。
四、綜上所述，原告依侵權行為之法律關係，請求被告給付原告
    7萬元，為有理由，應予准許。
五、本判決所命給付之金額未逾50萬元，依刑事訴訟法第491條
    第10款準用民事訴訟法第389條第1項第5款規定，應依職權
    宣告假執行，並準用民事訴訟法第392條第2項規定，依職權
    宣告被告如為原告預供擔保，得免為假執行。
六、本件事證已臻明確，兩造其餘攻擊防禦方法及所提證據，經
    核與判決之結果不生影響，不逐一論述，附此敘明。
七、本件為刑事附帶民事訴訟，依法無須繳納裁判費，且於本件
    訴訟程序中亦未支出其他訴訟費用，自無庸另為訴訟費用負
    擔之諭知，併予敘明。
中　　華　　民　　國　　110 　年　　4 　　月　　9 　　日
                  刑事第三庭  法　官　黃柏仁
以上正本證明與原本無異。
本件原告不得上訴。
被告對於本判決如有不服，應於送達後20日內，向本院提出上訴
狀（須附繕本）。「切勿逕送上級法院」。
                              書記官  楊姿敏
中　　華　　民　　國　　110 　年　　4 　　月　　14　　日